臺灣南投地方法院民事簡易裁定
111年度埔簡調字第1號
聲  請  人  王進明  
            王進府  
            王傑    
            王馨    
            王竣    
上列當事人與相對人曾培綸等間確定界址事件，裁定如下：
    主  文
聲請人應於民國111年2月18日前，補正相對人甲○○（身分證統一
編號：Z000000000號）及曾○綸（真實姓名及住所詳如附表）法
定代理人之姓名、住所或其他足資識別身分之資料，逾期未補正
，即裁定駁回聲請人對相對人甲○○及曾○綸之訴。    
    理  由
一、按當事人書狀，除別有規定外，應記載有法定代理人、訴訟
    代理人者，其姓名、住所或居所，及法定代理人與當事人之
    關係，民事訴訟法第116條第1項第2款定有明文。第按原告
    之訴，有原告或被告無訴訟能力，未由法定代理人合法代理
    者，法院應以裁定駁回之。但其情形可以補正者，審判長應
    定期間先命補正，民事訴訟法第249條第1項第4款亦有明文
    ，而民事訴訟法第249條規定於簡易訴訟程序亦有適用，此
    觀同法第436條第2項規定自明。
二、查聲請人於民國110年10月22日提起本件確定界址訴訟，惟
    相對人甲○○及曾○綸為未滿20歲之未成年人，無訴訟能力，
    應由其法定代理人代理相對人甲○○及曾○綸為訴訟行為，而
    聲請人於起訴狀未記載相對人甲○○及曾○綸之法定代理人姓
    名及住居所，自有程序不合法情事，爰限聲請人應於111年2
    月18日前，補正如主文所示之事項，倘逾期未補正主文所示
    之內容，即裁定駁回聲請人對相對人甲○○及曾○綸之訴。
三、復按定不動產界線或設置界標之訴，原告如係請求確定至一
    定界線之土地屬於自己所有或非屬被告所有者，係屬確認不
    動產所有權之訴，起訴之原告不以全體共有人為必要，此與
    民事訴訟法第427條第2項第5款所定，因定不動產界線之訴
    訟，或設置界標涉訟者，係指不動產之經界不明，或就經界
    有爭執而求定其界線所在之訴訟不同，不可不辨。倘原告應
    受判決事項之聲明，明示為確認何處為界址，而非請求一定
    界線之土地屬於自己所有，即屬上開條款所指定不動產界線
    之訴訟。而定不動產界線之訴訟，性質屬形成之訴，法院固
    可不受兩造當事人主張界址之拘束，得本於調查結果定不動
    產之經界，惟其定界址之結果對於土地共有人全體，必須合
    一確定，故如未列相鄰土地共有人全體為當事人，其訴訟當
    事人之適格即有欠缺（最高法院103年度台上字第456號判決
    要旨參照）。查原告訴請確定其所共有坐落南投縣○○鄉○○○
    段00○00地號土地與同段55之20、55之22、55之25、55之26
    及55之86地號土地之界址，其中同段55之20地號土地為相對
    人丙○○、乙○○、甲○○及曾○綸共有，揆諸前揭說明，自應以
    同段55之20地號土地全體共有人（即丙○○、乙○○、甲○○及曾
    ○綸）為相對人，倘聲請人未於所定期限內，補正如主文所
    示之事項，經本院裁定駁回聲請人對相對人甲○○及曾○綸之
    訴，則聲請人就同段55之20地號土地之確定界址部分，即發
    生當事人不適格情事，本院將依民事訴訟法第436條第2項及
    第249條第2項第1款規定，一併判決駁回聲請人對相對人丙○○及乙○○之訴，附此指明。
四、依民事訴訟法第436條第2項、第249條第1項第4款，裁定如
    主文。    
中　　華　　民　　國　　111 　年　　2 　　月　　9 　　日
                  埔里簡易庭  法  官  林彥宇
以上為正本係照原本作成。
本裁定不得抗告。
中　　華　　民　　國　　111 　年　　2 　　月　　9 　　日
                              書記官